臺灣高雄地方法院刑事判決　　　　　　　96年度訴字第4569號
公　訴　人　臺灣高雄地方法院檢察署檢察官
被　　　告　乙○○
上列被告因毒品危害防制條例案件，經檢察官提起公訴（96年度
毒偵字第8827號），本院適用簡式審判程序，判決如下：
    主  文
乙○○施用第一級毒品，累犯，處有期徒刑壹年參月，扣案如附
表一所示之物，均沒收銷燬之。又施用第二級毒品，累犯，處有
期徒刑柒月，扣案如附表二所示之物，均沒收銷燬之。應執行有
期徒刑壹年玖月，扣案如附表一、二所示之物，均沒收銷燬之。
    事  實
一、乙○○前於民國88年間，因施用毒品案件，經本院以88年毒
    聲字第8553號裁定送觀察勒戒，因無繼續施用毒品傾向，於
    88年12月1 日執行完畢釋放，並經臺灣高雄地方法院檢察署
    檢察官以88年度毒偵字第2673號為不起訴處分確定。復於前
    開觀察勒戒執行完畢釋放後5 年內，再犯施用第一級毒品及
    第二級毒品犯行，經本院以93年度訴字第1167號判決判處有
    期徒刑6 月、4 月，應執行有期徒刑9 月確定，於94年2 月
    2 日易科罰金執行完畢。詎於前開觀察勒戒執行完畢釋放後
    5 年內，再犯施用毒品，經前述判處罪刑確定後，又基於施
    用第一級毒品海洛因之犯意，於96年9 月26日中午，在高雄
    縣林園鄉○○村○○○路180 號住處，以將海洛因摻入香菸
    內點燃吸食之方式，施用第一級毒品海洛因1 次；另基於施
    用第二級毒品甲基安非他命之犯意，於96年9 月25日下午4
    、5 時許，在上開住處，以將甲基安非他命置於玻璃球內燒
    烤後，吸食所產生煙霧之方式，施用第二級毒品甲基安非他
    命1 次。嗣於96年9 月26日下午3 時30分許，在高雄縣林園
    鄉○○街104 號前，因行跡可疑，為警盤查，扣得如附表一
    、二所示之物，並經其同意採尿送驗，因而查獲。
二、案經高雄市政府警察局小港分局報告臺灣高雄地方法院檢察
    署檢察官偵查起訴。
    理  由
一、上開犯罪事實，業據被告乙○○於本院審理時坦白承認（參
    本院卷第76頁），而被告經警採集之尿液，送高雄市立凱旋
    醫院檢驗結果，呈現施用海洛因及甲基安非他命後之嗎啡、
    可待因、甲基安非他命及安非他命陽性反應，此有該醫院濫
    用藥物尿液檢驗報告在卷可證（見偵卷第18頁）。而按修正
    毒品危害防制條例就施用毒品者，祇於「初犯」及「5 年後
    再犯」等2 種情形，有其追訴條件之限制，即須於初犯經觀
    察、勒戒或強制戒治釋放後，5 年內均無施用毒品之行為，
    始能認其前所實施之觀察、勒戒或強制戒治已足遮斷毒癮，
    而得於5 年後再犯時，再予適用初犯之規定，重行觀察、勒
    戒等程式。倘5 年內已經再犯，被依法追訴處罰，縱其第3
    次（或第3 次以上）施用毒品之時間在初犯釋放5 年以後，
    即與「5 年後再犯」之情形有別，且因已於「5 年內再犯」
    ，顯見其再犯率甚高，原實施觀察、勒戒或強制戒治，已無
    法收其實效，而無5 年戒斷期之存在，自無再經觀察、勒戒
    及強制戒治之必要，應由檢察官逕行起訴，最高法院95年度
    台非字第59、65號判決意旨參照。查被告前因施用毒品案件
    ，經本院以88年毒聲字第8553號裁定送觀察勒戒，因無繼續
    施用毒品傾向，於88年12月1 日執行完畢釋放，並經臺灣高
    雄地方法院檢察署檢察官以88年度毒偵字第2673號為不起訴
    處分確定；復於前開觀察勒戒執行完畢釋放後5 年內，再犯
    施用第一級毒品及第二級毒品犯行，經本院以93年度訴字第
    1167號判決判處有期徒刑6 月、4 月，應執行有期徒刑9 月
    確定之事實，有臺灣高等法院被告前案紀錄表在卷可參，揆
    諸上開判決意旨，本件訴追條件自無欠缺，依法應為實體裁
    判。綜上，本件事證明確，被告犯行堪予認定。
二、核被告乙○○所為，係犯毒品危害防制條例第10條第1 項之
    施用第一級毒品及同條第2 項之施用第二級毒品等罪。被告
    持有海洛因、甲基安非他命之低度行為，應為施用海洛因、
    甲基安非他命之高度行為所吸收，均不另論罪。被告所犯上
    開2 罪，犯意各別，行為分殊，應予分論併罰。被告前因施
    用第一級毒品及第二級毒品犯行，經本院以93年度訴字第11
    67號判決判處有期徒刑6 月、4 月，應執行有期徒刑9 月確
    定，於94年2 月2 日易科罰金執行完畢，有卷附台灣高等法
    院被告前案紀錄表可佐，其受有期徒刑執行完畢，5 年以內
    故意再犯本件有期徒刑以上之各罪，均為累犯，應各依刑法
    第47條第1 項之規定，分別加重其刑。爰審酌被告施用毒品
    ，戕害身心甚鉅，前因施用毒品犯行，業經判處罪刑確定，
    竟再為本件施用毒品犯行，顯見其悔意非篤、自制力不佳，
    耽溺於毒品之程度甚深；惟考量被告坦承犯行，又施用毒品
    本質上屬自我戕害行為，反社會性程度相形較低等一切情狀
    ，分別量處如主文所示之刑，並定其應執行之刑。扣案之如
    附表一編號1 至3 所示粉末3 包，經送驗後，確為第一級毒
    品海洛因（合計淨重1.31公克），有法務部調查局鑑定書在
    卷可考（參本院卷第66頁）；又扣案如附表一編號4 所示之
    香菸頭半支，經送驗後，亦呈海洛因陽性反應，有高雄醫學
    大學附設中和紀念醫院檢驗報告附卷可參（詳本院卷第42頁
    ），因經驗上該半支香菸頭與盛裝上開海洛因所用之包裝袋
    3 個，已與海洛因難以析離，應視為查獲之毒品，是如附表
    一所示物品，均依毒品危害防制條例第18條第1 項前段之規
    定，諭知沒收銷燬之。扣案如附表二編號1 至13所示之晶體
    13 包 ，經送驗後，確為第二級毒品甲基安非他命（甲基安
    非他命13包分別之重量，詳附表二檢驗結果欄所示），有高
    雄醫學大學附設中和紀念醫院檢驗報告附在卷足證（參本院
    卷第43至55頁）；又扣案如附表二編號14所示之玻璃球吸食
    器，經送驗後，亦呈甲基安非他命陽性反應，有高雄醫學大
    學附設中和紀念醫院檢驗報告附卷可參（詳本院卷第41頁）
    ，因經驗上該吸食器與盛裝上開甲基安非他命所用之包裝袋
    13個，已與甲基安非他命難以析離，應視為查獲之毒品，是
    如附表二所示物品，均依毒品危害防制條例第18條第1 項前
    段之規定，諭知沒收銷燬之。至上開海洛因及甲基安非他命
    因鑑驗而耗用部分，因已不存在，自無庸再為沒收銷燬或沒
    收之諭知。
三、據上論斷，應依刑事訴訟法第273 條之1 第1 項、第299 條
    第1 項前段，毒品危害防制條例第10條第1 項、第2 項、第
    18條第1 項前段，刑法第11條、第47條第1 項、第51條第5
    款，判決如主文。
本案經檢察官甲○○到庭執行職務。
中　　華　　民　　國　　96　　年　　11　　月　　30　　日
                  刑事第十五庭  法　官  戴韻玲
以上正本證明與原本無異。
如不服本判決應於收受本判決後10日內向本院提出上訴書狀，並
應敘述具體理由，如未敘述上訴理由者，應於上訴期間屆滿後20
日內補提理由書狀於本院（均須按他造當事人之人數附繕本）「
切勿逕送上級法院」。
中　　華　　民　　國　　96　　年　　11　　月　　30　　日
　　　　　　　　　　　　　　　　書記官  王雪招
附錄本判決論罪之法條：
毒品危害防制條例第10條
施用第一級毒品者，處 6 月以上 5 年以下有期徒刑。
施用第二級毒品者，處 3 年以下有期徒刑。
附表一
┌──┬───────────────┬───────────┐
│編號│物品名稱及數量                │檢驗結果              │
├──┼───────────────┼───────────┤
│1   │海洛因粉末1 包（含包裝袋1 個）│合計淨重1.31公克      │
├──┼───────────────┤                      │
│2   │海洛因粉末1 包（含包裝袋1 個）│                      │
├──┼───────────────┼───────────┤
│3   │海洛因粉末1 包（含包裝袋1 個）│                      │
├──┼───────────────┼───────────┤
│4   │香菸頭半支                    │海洛因陽性反應        │
└──┴───────────────┴───────────┘
附表二
┌──┬──────────────────┬───────────────────┐
│編號│物品名稱及數量                      │檢驗結果                              │
├──┼──────────────────┼───────────────────┤
│1   │甲基安非他命晶體1 包（含包裝袋1 個）│驗前淨重0.726 公克，驗後淨重0.724 公克│
├──┼──────────────────┼───────────────────┤
│2   │甲基安非他命晶體1 包（含包裝袋1 個）│驗前淨重0.777 公克，驗後淨重0.775 公克│
├──┼──────────────────┼───────────────────┤
│3   │甲基安非他命晶體1 包（含包裝袋1 個）│驗前淨重0.067 公克，驗後淨重0.065 公克│
├──┼──────────────────┼───────────────────┤
│4   │甲基安非他命晶體1 包（含包裝袋1 個）│驗前淨重0.089 公克，驗後淨重0.087 公克│
├──┼──────────────────┼───────────────────┤
│5   │甲基安非他命晶體1 包（含包裝袋1 個）│驗前淨重0.08公克，驗後淨重0.078 公克  │
├──┼──────────────────┼───────────────────┤
│6   │甲基安非他命晶體1 包（含包裝袋1 個）│驗前淨重0.085 公克，驗後淨重0.083 公克│
├──┼──────────────────┼───────────────────┤
│7   │甲基安非他命晶體1 包（含包裝袋1 個）│驗前淨重0.071 公克，驗後淨重0.069 公克│
├──┼──────────────────┼───────────────────┤
│8   │甲基安非他命晶體1 包（含包裝袋1 個）│驗前淨重0.076 公克，驗後淨重0.074 公克│
├──┼──────────────────┼───────────────────┤
│9   │甲基安非他命晶體1 包（含包裝袋1 個）│驗前淨重0.089 公克，驗後淨重0.087 公克│
├──┼──────────────────┼───────────────────┤
│10  │甲基安非他命晶體1 包（含包裝袋1 個）│驗前淨重0.079 公克，驗後淨重0.077 公克│
├──┼──────────────────┼───────────────────┤
│11  │甲基安非他命晶體1 包（含包裝袋1 個）│驗前淨重0.089 公克，驗後淨重0.087 公克│
├──┼──────────────────┼───────────────────┤
│12  │甲基安非他命晶體1 包（含包裝袋1 個）│驗前淨重0.073 公克，驗後淨重0.071 公克│
├──┼──────────────────┼───────────────────┤
│13  │甲基安非他命晶體1 包（含包裝袋1 個）│驗前淨重0.079 公克，驗後淨重0.077 公克│
├──┼──────────────────┼───────────────────┤
│14  │玻璃球吸食器1個                     │甲基安非他命陽性反應                  │
├──┴──────────────────┴───────────────────┤
│起訴書將「甲基安非他命13包」誤載為「安非他命13包」，應予更正，附此敘明            │
└─────────────────────────────────────────┘
